臺灣桃園地方法院民事裁定
111年度監宣字第162號
聲  請  人  倪淑玲  

相  對  人  倪周月桃


上列當事人聲請許可監護人行為事件，本院裁定如下：
    主  文
聲請駁回。
聲請費用由聲請人負擔。
    理  由
一、本件聲請意旨略以：相對人前經本院裁定宣告為應受監護宣
    告之人，並指定聲請人為相對人之監護人。現為支付養護中
    心費用，爰請求准予聲請人代相對人處分如附表所示之不動
    產等語。
二、按監護開始時，監護人對於受監護人之財產，應依規定會同
    遺囑指定、當地直轄市、縣（市）政府指派或法院指定之人
    ，於2個月內開具財產清冊，並陳報法院；又於前條之財產
    清冊開具完成並陳報法院前，監護人對於受監護人之財產，
    僅得為管理上必要之行為，民法第1099條第1項、民法第109
    9條之1定有明文。又依民法第1113條之規定，上開規定於成
    年人之監護準用之。準此，經法院宣告為應受監護宣告之成
    年人，於其監護人之選定及會同開具財產清冊人之指定裁判
    確定後，其監護人即應於2個月內會同會同開具財產清冊之
    人開具受監護宣告人之財產清冊並陳報法院備查，於此程序
    完成之後，對於受監護宣告人之財產始得聲請法院准許為處
    分。否則，在未會同開具財產清冊陳報法院准予備查之前，
    其監護人對於受監護宣告人之財產，只能為管理行為，而不
    得為處分行為。
三、經查，相對人前經本院於民國111年1月12日以110年度監宣
    字第875號裁定宣告為應受監護宣告之人，並選定聲請人為
    相對人之監護人、指定洪玉婷為會同開具財產清冊之人等情
    ，業經本院依職權查得上開裁定影本在卷可按。聲請人復主
    張相對人現安置於信安護理之家，需支付養護費用等事實，
    固經聲請人提出匯款單據、安養費用收據等件為證，惟聲請
    人及會同開具財產清冊之人尚未於前開監護宣告裁定後2個
    月內完成陳報相對人之財產清冊，有本院家事紀錄科查詢表
    在卷可佐，聲請人在未會同開具財產清冊陳報法院准予備查
    之前，對於受監護宣告人之財產，只能為管理行為，而不得
    為處分行為。
四、從而，本件聲請既有上開不得處分相對人財產之理由，故聲
    請人之聲請為無理由，應予駁回。
五、爰裁定如主文。
中    華    民    國   111    年    3     月    15    日
                  家事法庭    法  官  林文慧
以上正本證明與原本無異。
如對本裁定抗告須於裁定送達後10日內向本院提出抗告狀。
                              書記官  蘇珮瑄
中　　華　　民　　國　　111 　年　　6 　　月　　15　　日

附表：
1.新北市○○區○○路0段000巷0號1樓房屋。
2.新北市○○區○○段000地號土地。
3.新北市○○區○○段000地號土地。
4.新北市○○區○○段000地號土地。